福建連江地方法院刑事判決　　　　　　　　　　　　　　　九十三年度訴字第四號
　　公　訴　人　連江福建地方法院檢察署檢察官
　　被　　　告　乙○○　男　二.
右列被告因妨害電腦使用案件，經檢察官聲請簡易判決處刑（九十三年度偵字第二七
、二八號），經本院簡易庭認為不宜以簡易判決處刑，移由本院依通常程序審理，於
本院行準備程序中，嗣經被告就被訴事實為有罪之陳述，經告知被告簡式審判程序之
旨，並聽取當事人之意見後，改依簡式審判程序進行，本院判決如左：
    主    文
乙○○連續無故取得他人電腦伺服器之電磁記錄，致生損害於他人，處有期徒刑捌月
。
    事    實
一、乙○○前於民國九十二年間因犯竊盜罪，經臺灣屏東地方法院以九十二年度易字
    第三四七號判決判處有期徒刑六月，緩刑三年確定，目前仍在緩刑期間，猶不知
    悔改，基於無故破解使用電腦之保護措施及無故取得他人電腦伺服器之電磁記錄
    之概括犯意，先於九十三年二月八日，在連江縣莒光鄉青帆村八十號思鄉網咖店
    ，利用該店電腦裝設鍵盤擷取程式，嗣經丙○○使用該電腦，翌日上午八時許乙○○藉鍵盤擷取程式搜尋丙○○向遊戲橘子科技股份有限公司（下稱遊戲橘子公
    司）所發行「天堂」遊戲之伺服器「太陽神」上所申請之帳號「ＲＩＣＨ０５１
    ９」及密碼後，破解使用電腦之保護措施，使遊戲橘子公司陷於錯誤，提供丙○○所有之天堂線上遊戲虛擬主機供乙○○使用，乙○○再將丙○○所有之遊戲倉
    庫內虛擬裝備寶物古老的長袍、＋○變形形體控制戒等電磁記錄（價值約合天堂
    幣四千五百萬元、折合新台幣約二萬二千五百元）丟棄，再由乙○○所虛設之帳
    戶（陳宏唯、ＩＤ：ＧＹＧＳＯＳ、帳號0000000000）上網撿取，無
    故取得丙○○之帳號內人物ＩＤ所有無法複製之虛擬裝備、武器、道具等電磁記
    錄，後乙○○唯恐上情被發現，於同日十四時四十五分許，改移至西坵村二號亞
    亞網咖店使用；乙○○復以同一手法，於同年月十四日上午八時四十六分許，於
    上開思鄉網咖店內，取得甲○○向遊戲橘子公司發行「天堂」遊戲之伺服器上所
    申請之帳號「Ｋ１２１９９６９６７」及密碼後，登入遊戲線上，再將甲○○所
    有遊戲倉庫內之虛擬裝備寶物之＋６鐵手指、＋７大馬士革刀等電磁記錄（價值
    約合天堂幣二千多萬元、折合新台幣約一萬元）丟棄，再由乙○○所虛設之帳戶
    （陳大福、ＩＤ：Ｔｒｈｔｒｒｅｈｒｅｔｈ、帳號00000000）上網撿
    取，無故取得甲○○之帳號內人物ＩＤ所有無法複製之虛擬裝備、武器、道具等
    電磁記錄，致生損害於丙○○、甲○○。嗣經丙○○、甲○○發現自己於該遊戲
    上倉庫內虛擬裝備寶物之電磁記錄發生異動，報警處理而查悉上情。
二、案經丙○○、甲○○訴由連江縣警察局移送福建連江地方法院檢察署檢察官偵查
    起訴。
    理    由
一、右揭事實，業據被告乙○○於警訊及偵、審中坦承不諱，核與告訴人丙○○、甲○○於警訊時指訴情節相符，復有遊戲橘子公司帳號證明書一紙、告訴人所有之
    天堂帳號內電磁紀錄流向歷程表、道具接收者會員資料、道具流向、道具接收者
    ＩＰ位置各二份在卷可稽，足證被告之自白與事實相符。本案事證明確，被告犯
    行洵堪認定，應依法論科。
二、按刑法第三百五十九條之立法理由，係將原立法認屬竊盜罪章之「竊取電磁記錄
    」行為，改列為新增之「妨害電腦使用罪章」，是取得、刪除或變更他人電磁記
    錄，在修法前分別以詐欺、毀損、竊盜等罪論處，修法後則以妨害電腦使用罪章
    各罪為統整之規範，故核被告乙○○所為，係犯刑法第三百五十八條之無故入侵
    他人電腦相關設備罪及同法第三百五十九條之無故取得電磁紀錄罪。被告先後多
    次無故侵入他人電腦相關設備、取得電磁記錄之犯行，時間緊接，方法相同，均
    屬觸犯構成要件相同之罪名，顯係基於概括犯意為之，為連續犯，依刑法第五十
    六條之規定論以一罪，並依法加重其刑。被告所犯上開二罪間，有方法結果之牽
    連關係，應依刑法第五十五條之規定，從較重之取得電磁紀錄罪處斷。爰審酌被
    告前因犯竊盜罪，經臺灣屏東地方法院以九十二年易字第三四七號判處有期徒刑
    六月，緩刑三年確定，目前仍在緩刑期間，有卷附臺灣高等法院被告全國前案記
    錄表、福建連江地方法院檢察署刑案資料查註記錄表各一份可按，卻仍因一時貪
    念，入侵他人電腦，導致電腦使用人之重大損失，且對於社會秩序之安定亦造成
    相當程度之破壞，犯罪動機及目的均非良善，且事後仍未與告訴人達成和解或有
    所賠償等一切情狀，量處如主文所示之刑。
據上論斷，依刑事訴訟法第二百七十三條之一、第二百九十九條第一項前段，刑法五
十六條、第三百五十八條、第三百五十九條、第五十五條判決如主文。
本案經檢察官林淑玲到庭執行職務。
中　　　華　　　民　　　國　　九十三　　年　　　十一　　月　　   五　　日
                            福建連江地方法院刑事庭
                                法  官  張 淑 華
右正本證明與原本無異
中　　　華　　　民　　　國　　九十三　　年　　　十一　　　月　　 五　　日
如不服本判決應於送達後十日內向本院提出上訴狀
                                書記官  韓 經 綸
附錄法條
中華民國刑法第三百五十八條
無故輸入他人帳號密碼、破解使用電腦之保護措施或利用電腦系統之漏洞，而入侵他
人之電腦或其相關設備者，處三年以下有期徒刑、拘役或科或併科十萬元以下罰金。
中華民國刑法第三百五十九條無故取得、刪除或變更他人電腦或其相關設備之電磁紀
錄，致生損害於公眾或他人者，處五年以下有期徒刑、拘役或科或併科二十萬元以下
罰金。
